臺灣桃園地方法院民事裁定
111年度亡字第40號
聲  請  人  臺灣桃園地方檢察署檢察官

相  對  人
即  失蹤人  銅少山    失蹤前最後住所：桃園市八德區興豐路

上列聲請人聲請失蹤人公示催告事件，本院裁定如下：
    主  文
准對銅少山（男，民國前0年0月00日生，身分證統一編號：Z000
000000號，失蹤前最後住所：桃園市○○區○○路0000號）為宣告死
亡之公示催告。
聲請人應於收受本裁定之日起貳拾日內，將本裁定登載於公報、
新聞紙或其他相類之傳播工具。
該失蹤人應於本公示催告最後揭示於法院公告處、資訊網路及其
他適當處所之翌日起參個月內，向本院陳報現尚生存，如不陳報
，本院將宣告其為死亡。
無論何人，凡知該失蹤人之生死者，均應於上開期間內，將其所
知之事實，陳報本院。
    理  由
一、按失蹤人失蹤滿7年後，法院得因利害關係人或檢察官之聲
    請，為死亡之宣告。失蹤人為80歲以上者，得於失蹤滿3年
    後，為死亡之宣告，民法第8條第1項及第2項分別定有明文
    。
二、本件聲請意旨略以：相對人即失蹤人銅少山係民國前0年0月
    00日生，現年107歲。失蹤人自71年7月27日戶籍入桃園市○○
    區○○路0000號即國軍退除役官兵輔導委員會桃園榮譽國民之
    家，並接受公費就養，然失蹤人於79年2月28日擅自外出未
    返，迄今無音訊，而由國軍退除役官兵輔導委員會核定自90
    年1月1日起終止就養，並於100年11月2日起列為失蹤人口，
    迄今未尋獲，現失蹤已逾3年，又失蹤人未在監所，亦查無
    入出境紀錄、全民健康保險投保及殯葬設施使用紀錄，為此
    ，依法聲請准對失蹤人為宣示死亡之公示催告等語，並提出
    戶籍資料、國軍退除役官兵輔導委員會110年7月21日輔養字
    第1100051650號函、桃園市政府警察局八德分局函覆失蹤人
    口系統身分證集中查詢資料查詢結果、在監在押紀錄表、入
    出境資訊連結作業查詢結果、衛生福利部中央健康保險署11
    0年7月20日健保桃字第1103009356號函附就醫紀錄及桃園市
    殯葬管理處110年7月20日桃市殯字第1100003271號函為證。
三、經查，聲請人主張之前揭事實，業據提出與其所述相符之前
    揭書證為證。又經本院依職權調取失蹤人之入出境查詢結果
    、戶籍資料、在監在押紀錄表、勞保及健保資料、所得資料
    、行動電話申辦紀錄、請領社會補助等，均查無相對人出面
    辦理或存在之紀錄。復經桃園市政府警察局八德分局函覆於
    相對人於100年11月9日由桃園市八德區戶政事務所函報失蹤
    人口協尋，迄未尋獲等情，此有該局111年9月2日德警防字
    第1110032986號函附卷可參，堪認聲請人主張失蹤人銅少山
    失蹤，多年音訊全無一節為真實。從而，失蹤人銅少山自10
    0年11月9日失蹤時，已滿103歲，失蹤迄今既已逾3年，是以
    聲請人聲請對失蹤人為死亡宣告前之公示催告，於法有據，
    應予准許，並依法諭知聲請人應於收受本裁定之日起20日之
    限期內，將本裁定登載於公報、新聞紙或其他相類之傳播工
    具。
四、按法院准許宣告死亡之聲請者，應公示催告。公示催告，應
    記載下列各款事項：㈠失蹤人應於期間內陳報其生存，如不
    陳報，即應受死亡之宣告。㈡凡知失蹤人之生死者，應於期
    間內將其所知陳報法院。前項公示催告，準用第130條第3項
    至第5項之規定。但失蹤人滿百歲者，其陳報期間，得定為
    自揭示之日起2個月以上，家事事件法第156條定有明文。次
    按宣告死亡之公示催告應公告之；公告應揭示於法院公告處
    、資訊網路及其他適當處所，法院認為必要時，並得命登載
    於公報或新聞紙，或用其他方法公告之，亦有家事事件法第
    156條第3項準用第130條第3項至第4項規定可參。本件既經
    准許對相對人為死亡宣告之公示催告，本院自應依上揭規定
    ，將本公示催告揭示於法院公告處、資訊網路及其他適當處
    所，並定陳報期間為3個月，爰分別裁定如主文所示。
五、依家事事件法第156條第3項、第130條第3項，裁定如主文。
中　　華　　民　　國　　111 　年　　9 　　月　　30　　日
                   家事法庭     法  官　姚重珍
以上正本係照原本作成。
如對本裁定抗告須於裁定送達後10日內向本院提出抗告狀，並繳
納抗告費新臺幣1,000元。　　　　　　　　　 
中　　華　　民　　國　　111 　年　　9 　　月　　30　　日
                                書記官　王小萍